【裁判字號】    89,上易,1725
【裁判日期】    891031
【裁判案由】    違反動產擔保交易法
【裁判全文】
臺灣高等法院臺中分院刑事判決                  八十九年度上易字第一七二五號
    上   訴  人  大和機車出租有限公司  設台中縣大里市○○路○段八○四號
    即 自 訴 人
    代   表  人  余長榮
    代   理  人  乙○○
    被       告  甲○○
右上訴人因被告違反動產擔保交易法案件，不服台灣台中地方法院八十九年度自字第
二○號，中華民國第一審判決，提起上訴，本院判決如左：
      主  文
上訴駁回。
      事實及理由
一、本案經本院審理結果，認第一審判決認事用法及量刑均無不當，應予維持，並引
    用第一審判決書記載之事實、證據及理由（如附件）。
二、自訴人大和機車出租有限公司上訴意旨指摘原判決量刑過輕，非有理由，應予駁
    回。
三、被告甲○○經本院合法傳喚而無正當理由不到庭，爰不待其陳述而逕行判決。
三、據上論斷，應依刑事訴訟法第三百七十三條、第三百六十八條、第三百七十一條
    ，判決如主文。
本案經檢察官丙○○到庭執行職務。
中      華      民      國      八十九      年      十    月    三十一  日
                                    臺灣高等法院臺中分院刑事第八庭
                                          審判長法  官  羅  得  村
                                                法  官  林  輝  煌
                                                法  官  劉  榮  服
右正本證明與原本無異。
不得上訴。
                                                書記官  林  玉  惠
中      華      民      國     八十九     年     十一     月     二     日
                                                                        Ｄ
臺灣臺中地方法院刑事判決                            八十九年度自字第二號
    自訴人  大和機車出租有限公司  設台中縣大里市○○路○段八０四號
    代表人  余長榮                住同右
    代理人  乙○○                住台中縣大里是新仁七街六五巷十三號
    被  告  甲○○                男四十歲（民國○○○年○月○○日生）
                                  住台中縣大里市○○路○段一０八巷十四號
                                  身分證統一編號：Ｚ000000000號
右列被告因違反動產擔保交易法案件，經自訴人提起自訴，本院判決如左：
    主  文
甲○○動產擔保交易之債務人，意圖不法之利益，將標的物遷移，致生損害於債權人
，處拘役貳拾日，如易科罰金，以參佰元折算壹日。
    事  實
一、甲○○於民國（下同）八十八年五月十九日，以動產擔保交易附條件買賣之方式
    ，向大和機車出租有限公司（以下簡稱大和公司）購買車牌號碼ＫＢＧ─四０二
    號之重型機車一輛，為動產擔保交易之債務人。約定總價款為新台幣（下同）四
    萬三千三百元，除頭期款三千元外，餘分十期付款，每月一期，每月二十五日付
    款，每期應付款四千零三十元，標的物存放地點為台中縣大里市○○路○段一０
    八巷十四號，在價金未付清前，標的物所有權仍屬於大和公司所有，甲○○僅得
    依約占有使用，不得任意遷移出賣、出質移轉或為其他處分。詎甲○○於取得上
    開機車後，僅繳納頭期款，自八十八年六月起即拒不繳納分期款，尚欠車款四萬
    零三百元，並意圖不法利益，將上開機車遷移他去，致使大和公司求償無門，受
    有損害。
二、案經大和公司提起自訴。
    理  由
一、被告甲○○經合法傳喚未到庭。惟查右開事實，業據自訴代理人乙○○到庭指述
    綦詳，並有附條件買賣契約書及八十八年八月三十日中管局第十七支局第四五五
    號存證信函影本各一份在卷可資佐證。且本院依前開標的物存放地址傳喚被告結
    果，經郵務機關以「遷移」退回，有退回之傳票信封附卷可參，足認自訴人之指
    訴顯非無稽。而按被告拒不繳納餘款，且未告知自訴人即將上開機車遷移他去，
    迄今均未出面與自訴人協商，其有不法利益之意圖彰彰甚明。是事證明確，被告
    右揭犯行，洵堪認定。
二、核被告所為，係犯動產擔保交易法第三十八條之罪。爰審酌被告犯罪之手段、所
    生之危害及其迄今仍未償還自訴人公司款項等一切情狀，量處如主文所示之刑，
    並諭知易科罰金之折算標準。
三、被告經合法傳喚無正當理由不到庭，惟本院認本案係應處拘役之案件，爰不待其
    陳述逕行判決。
據上論斷，應依刑事訴訟法第三百四十三條、第二百九十九條第一項前段、第三百零
六條，動產擔保交易法第三十八條，刑法第十一條前段、第四十一條，罰金罰鍰提高
標準條例第一條前段、第二條，判決如主文。
中      華      民      國      八十九      年    五    月    二     日
                                        臺灣臺中地方法院刑事第二庭
                                            法  官    吳  幸  芬
右正本證明與原本無異。
如不服本判決，應於判決送達後十日內向本院提出上訴狀，上訴於臺灣高等法院臺中
分院( 須附繕本 )。
                                            書記官
中      華      民      國      八十九      年    五    月       四     日
附錄本案論罪科刑法條全文
動產擔保交易法第三十八條
動產擔保交易之債務人，意圖不法之利益，將標的物遷移、出賣、出質、移轉、抵押
或為其他處分，致生損害於債權人者，處三年以下有期徒刑、拘役或科或併科六千元
以下之罰金。


司法院資訊處製作；財團法人民間司法改革基金會備份。
